臺灣南投地方法院刑事裁定
111年度毒聲重字第7號
聲  請  人
即受處分人  陳坤和





上列聲請人即受處分人因違反毒品危害防制條例案件，經本院以
110年度聲字第564號裁定後，聲請人不服而提起抗告，經臺灣高
等法院臺中分院以111年度抗字第71號裁定撤銷原裁定，發回本
院，本院更為裁定如下：
    主  文
聲請駁回。
    理  由
一、聲請意旨詳如附件聲明異議狀所載。　
二、按於司法實務運作上，就所受理當事人或其相關人員的請求
    、聲明或聲請案，概不受其所用詞文拘束，亦即仍應尋繹其
    意涵，探求真意，而後依法律規定適切處理，最高法院105
    年度台抗字第408號裁定意旨可資參照。查聲請人即受處分
    人陳坤和雖提出「聲明異議狀」，惟其於書狀內記載「為聲
    請聲明異議，從新審理裁定戒治乙事」等語，是依其狀載內
    容，核其真意應係對確定之強制戒治處分裁定不服而聲請重
    新審理，合先敘明。
三、按毒品危害防制條例第20條之1第1項規定，受觀察、勒戒或
    強制戒治處分之人，於觀察、勒戒或強制戒治之裁定確定後
    ，以有該條項各款所列情形之一，認為應不施以觀察、勒戒
    或強制戒治者，得以書狀敘述理由，聲請原裁定確定法院重
    新審理。而上開所稱「原裁定確定法院」，係指令被告入勒
    戒處所觀察、勒戒或令入戒治處所強制戒治而為實體裁定確
    定之法院而言。又倘法院認為聲請程序不合法者，應以裁定
    駁回之，同條例第20條之1第4項前段亦規定甚明，此有最高
    法院110年度台聲字第113號裁定意旨可資參照。
四、經查，聲請人因施用毒品案件，經本院以109年度毒聲字第7
    3號裁定送觀察、勒戒後，聲請人提起抗告，復經臺灣高等
    法院臺中分院以110年度毒抗字第53號裁定駁回抗告而確定
    ，嗣聲請人入勒戒處所執行觀察、勒戒後，經評估認有繼續
    施用毒品之傾向，而經本院再以110年度毒聲字第287號裁定
    令入戒治處所施以強制戒治，而又經聲請人提起抗告，繼經
    臺灣高等法院臺中分院實體審酌後，認聲請人抗告意旨為無
    理由，而於民國110年9月27日以110年度毒抗字第1140號裁
    定駁回抗告而確定等情，有臺灣高等法院臺中分院110年度
    毒抗字第1140號裁定、臺灣高等法院被告前案紀錄表在卷可
    憑。從而，揆諸前開說明，本件令聲請人入戒治處所強制戒
    治而為實體裁定之「原裁定確定法院」，應係臺灣高等法院
    臺中分院，而非本院，故聲請人向本院聲請重新審理，即屬
    程序不合法，應予駁回。至聲請人雖請求到庭陳述，惟如前
    述，本院並非原裁定確定法院，且毒品危害防制條例第20條
    之1亦未規定應通知聲請人到場，是尚無通知聲請人到庭陳
    述意見之必要，附予說明。
五、依毒品危害防制條例第20條之1第4項前段，裁定如主文。
中　　華　　民　　國　　111 　年　　2 　　月　　23　　日
　　　　　　　　　刑事第四庭  法　官　  蔡霈蓁
以上正本證明與原本無異。
如不服本裁定，應於裁定送達後5日內向本院提出抗告狀。　　
　　　　　　　　　　　　　　　書記官　　郭勝華　　　　　
中　　華　　民　　國　　111 　年　　2 　　月　　24　　日